臺灣臺中地方法院刑事判決　100年度訴字第2457號
公　訴　人　臺灣臺中地方法院檢察署檢察官
被　　　告　林明坤
　　　　　　廖宏松
上　一　人
選任辯護人　榆政律師
　　　　　　莊惠萍律師
　　　　　　黃聖棻律師
上列被告因偽證等案件，檢察官提起公訴（ 100年度偵字第5214
號）後，聲請改依協商程序而為判決，本院合議庭裁定由受命法
官獨任進行認罪協商程序，判決如下：
    主    文
林明坤犯偽證罪，處有期徒刑參月，緩刑貳年，並應向臺中市政
府教育局支付新臺幣參萬元。
廖宏松犯教唆偽證罪，處有期徒刑參月，緩刑貳年，並應向臺中
市政府教育局支付新臺幣陸萬元。
    犯罪事實及理由
一、犯罪事實：
  (一)前提事實：1.林明坤、尼弟錯（HONGIN NITICHOT，泰國人
    ，所犯業過失致死一案已經本院另以99年度交訴字第171號
    判決確定在案）均係中華工程股份有限公司（下稱中華工程
    公司）之員工，李世煌係義力營造有限公司（下稱義力營造
    公司）之助理工程師，廖宏松係中華工程公司之工程師。緣
    中華工程公司受交通部臺灣區國道新建工程局第二區工程處
    之委託，在臺中市○○區○○路、太原路等路段施作工程名
    稱為「臺中生活圈2號線東段、4號線北段與平面延伸段」之
    工程；中華工程公司又將上開工程中之排水箱涵工程發包給
    義力營造公司施作，並將尼弟錯外調予義力營造公司指揮調
    度。義力營造公司於民國98年11月6日下午，在臺中市北屯
    區○○○○路以東之軍福路路段欲進行排水箱涵工程之施作，
    遂於當日下午3時許，進行封閉上開軍福路之雙向車道中之
    由北往南方向之車道（起訴書誤載為西往東，下稱A車道；
    另軍福路由南往北方向〈起訴書誤載為由東往西〉之車道則
    未封閉，下稱B車道，故軍福路當時由雙向車道改成僅剩單
    向車道，即車輛僅能由南往北方向行駛B車道），預計封閉
    時間到當天下午6時許止。封閉方式則是在封閉之A車道入口
    處（即臺中市北屯區○○○○路與軍福路路口處）放置警告標
    誌及三角錐，並由交通管制人員身著反光背心，手持交通指
    揮棒站在封閉之A車道入口處指揮交通，若有沿軍福路由松
    竹路往軍和街方向行駛之車輛，於駛近A車道時，應指揮引
    導該車輛右轉軍福18路往軍功路方向行駛或迴轉，如有從軍
    福18街行駛之車輛，則應指揮該車輛左轉行駛，以避免車輛
    誤闖上開已封閉之A車道或逆向駛進僅能單向行駛之B車道。
    2.李世煌為施工現場指揮人員，指派人員在封閉之A車道入
    口處放置「車輛慢行」字樣之警告標誌及三角錐，並指派尼
    弟錯一人站在封閉之A車道入口處指揮交通管制。3.尼弟錯
    係義力營造公司指派在上開施工地點工作之員工，其為施工
    及交通安全，經公司指派在該處指揮交通，應屬其工作範圍
    之一環，故其等在封閉道路入口處指揮交通之行為，應屬其
    業務上之附隨業務，為從事業務之人。而林育如（已另案判
    決）在位於臺中市○○區○○路226之4號之比薩店工作，其
    工作內容包括以機車外送比薩給客戶之業務，為從事駕駛業
    務之人；其於同日下午，騎乘比薩店所提供之車牌號碼552-
    BGE號機車，載送比薩到臺中市○○區○○路777號之客戶家
    後，沿臺中市○○路由松竹路往軍和街方向行駛，欲返回位
    在臺中市○○區○○路之比薩店。林育如於行進到軍和18路
    口時，應注意車前狀況即A車道入口中間放置有「車輛慢行
    」之警告標誌及三角錐等阻礙物，且行車時應注意在劃有分
    向限制線之路段，不得駛入來車之車道內，而依當時情形，
    並無不能注意之情事，竟疏未注意，於同日17時19分許，因
    未見現場有人指揮交通，即逕行逆向駛入僅能單向行駛之B
    車道，而尼弟錯在該處指揮交通時，應注意引導往來車輛往
    上開預定之安全路線行駛，以避免車輛不知道A車道已封閉
    ，而誤闖入A車道或逆向駛進僅能單向行駛之B車道而發生危
    險，而依當時情形，亦無不能注意之情事，竟疏於注意，而
    讓林育如之機車逆向駛入僅能單向行駛之B車道。適有鄒興
    邦明知酒後駕車易肇事致生危險，且飲酒後吐氣時酒精成分
    達每公升0.25毫克以上者，不得駕車，到達每公升0.55毫克
    以上者，駕車則有危害公共安全之虞，竟仍於不詳時、地，
    服用酒類後，已達不能安全駕駛程度，仍於酒後騎乘車牌號
    碼PVT-58 6號機車，亦疏未注意車前狀況，而於上開B車道
    由南往北方向行駛，林育如駛入上開B車道後，隨即在入口
    處即臺中市○○區○○路1130號前，與鄒興邦所騎乘之機車
    發生對撞，雙方均人車倒地，林育如因此受有腦震盪伴有意
    識喪失、頸部扭傷及拉傷之傷害，鄒興邦則受有顱內出血之
    傷害。鄒興邦經送財團法人佛教慈濟綜合醫院臺中分院（下
    稱慈濟醫院臺中分院）救治，仍延至98年11月18日13 時51
    分許不治死亡。鄒興邦於98年11月6日17時44分許送醫急救
    時，經抽血進行檢驗，測得其血液中之酒精濃度為259mg/dl
    ，換算呼氣酒精濃度為1.295MG/L。
  (二)本案犯罪事實：林明坤、廖宏松均明知林明坤於98年11月6
    日下午所接受指派之工作係在封閉之A車道出口處（即臺中
    市○○區○○路及軍和街路口）指揮、引導水泥拌合車出入
    ，並非在A車道入口處指揮交通管制。詎廖宏松竟基於教唆
    偽證之犯意，教唆林明坤虛偽證述案發時其係與尼弟錯在封
    閉之A車道入口處指揮交通管制；而林明坤亦於98年12月14
    日上午9時29分許，在本署98年度相字第1819號案件檢察官
    偵訊，以證人身分作證時，明知具結作證之證人應有據實陳
    述之義務，不得為匿、飾、增、刪之虛偽陳述，竟基於偽證
    之犯意，就該案情有重要關係之事項，供前具結虛偽證稱：
    「（98年11月6日下午5時左右，就是車禍發生時，你人在何
    處？）我在軍福18路交通管制。我是站在軍福18路的車輛慢
    行的警示牌旁邊指揮交通。（提示現場照片，你是在何處指
    揮？）編號2上的那個人是尼弟錯，我站在他的左邊。（你
    如何指揮？）我站在牌子旁邊，如果是從慈濟醫院方向沿軍
    福路過來的車子，我就指揮他往右轉，往軍福18路的方向出
    去。（當時尼弟錯在何處指揮？）一樣在我的旁邊，我們是
    一起指揮，我們從下午3時到6時」等語，足以使偵查之行使
    有陷於錯誤之虞，影響偵查結果之正確性。
二、證據：
  (一)被告林明坤於98年12月14日上午9時29分許，在臺灣臺中檢
    察署98年度相字第1819號案件檢察官偵訊時之證述筆錄及結
    文。
  (二)被告林明坤、廖宏松於本案偵查、審理中之自白。
  (三)卷附本院另案99年交訴字第171號99年8月23日準備程序被告
    林明坤之選任辯護人提出之刑事爭點整理狀所附錄音譯文及
    其勘驗筆錄。
三、本件經檢察官與被告被告林明坤、廖宏松於審判外達成協商
    之合意，且被告林明坤、廖宏松均已認罪，其合意內容為：
    (一)被告林明坤願受科刑範圍為有期徒刑3月，緩刑2年，並應
    向臺中市政府教育局支付新臺幣（下同） 3萬元。(二)被告證
    人賴進忠願受科刑範圍為有期徒刑3月，緩刑2年，並應向臺
    中市政府教育局支付 6萬元。經查，上開協商合意並無刑事
    訴訟法第455條之4第 1項所列情形之一，檢察官聲請改依協
    商程序而為判決，本院爰不經言詞辯論，於協商合意範圍內
    為協商判決，合予敘明。
四、附記事項：被告林明坤、廖宏松已於100年10月29日、同年
    月31日分別向臺中市政府教育局支付3萬元、6萬元，有郵政
    跨行匯款申請書第二聯、合作金庫商業銀行匯款申請書代收
    入傳票(二)各1份在卷。爰依刑事訴訟法第455條之4第3項規定
    ，記載於協商判決書，併此說明。
五、應適用之法條：刑事訴訟法第455條之4第2項、第455條之8
    ，刑法第29條、第168條、第172條、第74條第1項第1款、第
    2項第4款。
六、協商判決除有刑事訴訟法第455條之4第1項第1款於本訊問程
    序終結前，被告撤銷協商合意或檢察官撤回協商聲請者；第
    2款被告協商之意思非出於自由意志者；第4款被告所犯之罪
    非第455條之2第1項所定得以協商判決者；第6款被告有其他
    較重之裁判上一罪之犯罪事實者；第7款法院認應諭知免刑
    或免訴、不受理者情形之一，及違反同條第2項「法院應於
    協商合意範圍內為判決；法院為協商判決所科之刑，以宣告
    緩刑或二年以下有期徒刑、拘役或罰金為限」之規定者外，
    不得上訴。
七、如有上開可得上訴情形，應於收受判決送達後10日內向本院
    提出上訴書狀（應敘述具體理由並附繕本）。上訴書狀如未
    敘述理由，應於上訴期間屆滿後20日內補提理由書於本院。
中    華    民    國   100    年    11    月    17    日
                      刑事第三庭法  官  賴恭利
以上正本證明與原本無異。
                                書記官  陳錫威
中    華    民    國   100    年    11    月    17    日
附錄本案所犯法條全文
中華民國刑法第168條
（偽證罪）
於執行審判職務之公署審判時或於檢察官偵查時，證人、鑑定人
、通譯於案情有重要關係之事項，供前或供後具結，而為虛偽陳
述者，處 7 年以下有期徒刑。